【裁判字號】    99,抗,716
【裁判日期】    990531
【裁判案由】    停止執行
【裁判全文】
臺灣高等法院民事裁定                   99年度抗字第716號
抗  告  人  乙○○原名：楊春.
上列抗告人因與相對人甲○○間聲請停止執行事件，對於中華民
國99年4月14日臺灣臺北地方法院99年度審聲字第161號裁定，提
起抗告，本院裁定如下：
    主  文
抗告駁回。
抗告費用由抗告人負擔。
    理  由
一、按有回復原狀之聲請，或提起再審或異議之訴，或對於和解
    為繼續審判之請求，或提起宣告調解無效之訴、撤銷調解之
    訴，或對於許可強制執行之裁定提起抗告時，法院因必要情
    形或依聲請定相當並確實之擔保，得為停止強制執行之裁定
    ，強制執行法第18條第2 項定有明文。又法院依上開法文，
    以裁定命債務人供擔保後停止強制執行，其擔保金額之多寡
    應如何認為相當，原屬於法院職權裁量之範圍；此項擔保係
    備供強制執行債權人因停止執行所受損害之賠償，故法院定
    擔保金額時，自應斟酌該債權人因停止執行可能遭受之損害
    ，以為衡量之標準，在確定判決命為金錢給付之情形，係指
    債權人因停止執行延後受償，未能即時利用該款項，所可能
    遭受之損害而言。
二、本件抗告人在原法院聲請意旨略以：相對人持原法院85年度
    拍字第3025號裁定向原法院聲請拍賣抗告人如附表所示之不
    動產（下稱系爭不動產），由原法院以98年度司執字第1826
    5 號事件受理中（下稱系爭執行程序）。相對人向原法院聲
    請拍賣抵押物裁定時所略稱：抗告人於民國80年1 月28日向
    其借用新台幣（下同）250 萬元，以系爭不動產設定抵押權
    為擔保，經登記在案等語均不實在，實有待訴訟釐清，抗告
    人已向原法院提起債務人異議之訴（99年度審訴字第1725號
    ），為恐受難於回復之損害，有停止系爭執行程序之必要。
    且考量抗告人已年屆78歲，所育子女皆各成家立業幾無聯絡
    ，乏人照護，無力籌措資金以供擔保等情，爰依強制執行法
    第18條第2 項規定，聲請法院依職權裁定（即無須供擔保）
    停止系爭執行程序，原法院竟裁定抗告人應供擔保54萬1,66
    7元後，方得停止系爭執行程序，有違民事訴訟法第237條之
    規定，爰提起抗告，請求廢棄原裁定等語。
三、經查，原法院調取上開執行及債務人異議之訴事件卷宗審究
    後認抗告人之主張為真實，因而酌定相當並確實之擔保後，
    裁定停止系爭強制執行事件之強制執行程序，並無不合。又
    原裁定既已敘明其核定擔保54萬1,667 元之標準，係以上開
    債務人異議之訴係得上訴第三審之案件，其第一、二、三審
    之審判期限共計4年4個月，而預估抗告人因停止執行所未能
    即時受償之期間，並以之計算抗告人之債權額250 萬元在此
    期間所受有之法定利息損害，揆諸首開說明，尚屬相當並確
    實。抗告意旨雖以：抗告人已年屆78歲，所育子女皆各成家
    立業幾無聯絡，乏人照護，無力籌措資金以供擔保，爰依強
    制執行法第18條第2 項規定，聲請法院依職權裁定（即無須
    供擔保）停止系爭執行程序云云。惟查法院依強制執行法第
    18條第2 項規定酌定相當並確實之擔保，係備供強制執行之
    債權人因停止執行所受損害之賠償，倘准債務人免供擔保即
    逕予停止強制執行，則債權人因停止強制執行所生之損害，
    即無從自擔保金中取償，顯失衡平，亦不符強制執法第18條
    第2 項之規範意旨。原法院既已斟酌相對人因停止執行所可
    能遭受之損害，酌定相當並確實之擔保，准予停止系爭執行
    程序，自非抗告人所可任意指摘。抗告人請准依強制執行法
    第18條第2 項規定依職權裁定無須供擔保停止系爭執行程序
    云云，並無足取。至抗告人所指相對人聲請拍賣抵押物裁定
    時所言不實之抗辯，核屬實體上之爭執，乃應待債務人異議
    之訴事件解決之問題，非本件停止執行程序所得審究。抗告
    意旨指摘原裁定不當，求予廢棄，為無理由，應予駁回，爰
    裁定如主文。
中    華    民    國    99    年    5     月    31    日
                      民事第四庭
                        審判長法  官   張劍男
                              法  官   翁昭蓉
                              法  官   陳靜芬
正本係照原本作成。
本裁定除以適用法規顯有錯誤為理由，不得再抗告。如提起再抗
告，應於收受後10日內委任律師為訴訟代理人向本院提出再抗告
狀。並繳納再抗告費新台幣１千元。
中    華    民    國    99    年    6     月    2     日
                              書記官   應瑞霞

司法院資訊處製作；財團法人民間司法改革基金會備份。
